【裁判字號】    89,易,2042
【裁判日期】    891003
【裁判案由】    傷害
【裁判全文】
臺灣臺南地方法院刑事判決                        八十九年度易字第二四二號
    公  訴  人  臺灣台南地方法院檢察署檢察官
    被      告  丙○○
                甲○○
右列被告因傷害案件，經檢察官提起公訴（八十九年度偵字第四三○一號），本院判
決如左：
    主      文
丙○○共同傷害人之身體，累犯，處有期徒刑陸月，如易科罰金以佰元折算壹日。
甲○○共同傷害人之身體，處有期徒刑伍月，如易科罰金以佰元折算壹日。
    事      實
一、丙○○曾於民國（下同）八十一年間，因違反肅清煙毒條例案件，經本院判處有
    期徒刑三年二月確定，並於八十六年六月三十日因縮刑期滿執行完畢；甲○○則
    於八十四年間，因違反槍砲彈藥刀械管制條例案件，經台灣高等法院台南分院判
    處有期徒刑四月，緩刑五年，於八十五年六月十六日確定，現正於緩刑期間。詎
    彼二人均不知謹言慎行，其中丙○○與乙○○係妻舅關係，甲○○則為丙○○之
    友人。於八十九年三月十二日晚間六時許，在台南市○○區○○街四二二號前，
    丙○○因對乙○○有所不滿而發生口角，進而有肢體衝突，遂與甲○○共同基於
    傷害之犯意持木棍毆打乙○○，致乙○○受有肢體及頭部多處瘀傷及擦傷之傷害
    。
二、案經被害人乙○○訴請台灣台南地方法院檢察署檢察官偵查起訴。
    理      由
一、訊據被告丙○○固坦承持木棍毆打乙○○之事實，被告甲○○則矢口否認有上開
    犯罪事實，被告甲○○辯稱：伊僅係前往勸架，且因雙方打架當時，有木棍掉落
    ，伊將之撿起以防他們再度拿來作為打架工具，但卻被告訴人誤指為持木棍參與
    共同傷害犯行云云。惟查，右揭事實業據告訴人乙○○於檢察官偵訊及本院審理
    時指訴綦詳，並經證人吳燕清於偵訊時到庭證述明確，復有行政院衛生署台南醫
    院所出具之驗傷證明書一份在卷可稽，且被告丙○○與告訴人乙○○二人打鬥中
    如有遺落木棍，一般人亦不至甘冒被波及之危險而去撿拾該項工具並自行持有之
    ，是其所辯要屬卸責之詞，顯無足取。是本件事證已臻明確，被告二人犯行堪以
    認定，應依法論科。
二、核被告丙○○、甲○○所為，係犯刑法第二百七十七條第一項之普通傷害罪，而
    被告二人就上開犯行間，有犯意聯絡及行為分擔，均應論共同正犯。另被告丙○○前於八十一年間，因違反肅清煙毒條例案件，經本院判處有期徒刑三年二月確
    定，於八十六年六月三十日縮刑期滿執行完畢，有台灣台南地方法院檢察署刑案
    資料查註紀錄表及台灣高等法院被告全國前案記錄表各乙份在卷可按，其於五年
    之內再犯本件有期徒刑以上之罪，為累犯，應依法加重其刑。爰審酌被告二人犯
    罪之動機、目的、手段、所生損害、與被害人平日關係、犯罪後雖或有承認，但
    並無悔過之態度等一切情狀，處如主文所示之刑，並諭知易科罰金之折算標準，
    以資懲儆。至被告二人實施傷害犯行所使用之木棍，並未扣案，顯已滅失，爰不
    另予宣告沒收。
據上論斷，應依刑事訴訟法第二百九十九條第一項前段，刑法第二十八條、第二百七
十七條第一項、第四十一條、第四十七條，罰金罰鍰提高標準條例第一條前段、第二
條，判決如主文。
本案經檢察官胡平貴到庭執行職務。
中      華      民      國    八十九    年      十      月      三      日
                                  臺灣臺南地方法院刑事第二庭
                                          法  官  林彥君
右正本證明與原本無異。
如不服本判決，應於判決送達後十日內，向本院提出上訴狀。
                                          書記官  陳瑞鈴
中      華      民      國    八十九    年      十      月      三      日
附錄本案論罪科刑法條全文：
刑法第二百七十七條第一項：傷害人之身體或健康者，處三年以下有期徒刑、拘役或
                          一千元以下罰金。


司法院資訊處製作；財團法人民間司法改革基金會備份。
